# Espèce boréales et tempérées

```{r}
load("output/BOREALES.RData")
load("output/TEMPEREES.RData")

data_BOREALES <- tidyr::gather(data.frame(as.mcmc(model_BOREALES)[[1]]),
    key = type_col, value = categories) %>%
    mutate(type_col = factor(type_col))
data_TEMPEREES <- tidyr::gather(data.frame(as.mcmc(model_TEMPEREES)[[1]]),
    key = type_col, value = categories) %>%
    mutate(type_col = factor(type_col))

ggplot()+
    geom_boxplot(data = data_BOREALES %>% filter(type_col != "deviance"),
        aes(y = categories, x = type_col, color = "BOREALES")) +
    geom_boxplot(data = data_TEMPEREES %>% filter(type_col != "deviance"),
        aes(y = categories, x = type_col, color = "TEMPEREES")) +
        # ecrire en vertical x
        theme(axis.text.x = element_text(angle = 90, hjust = 1)) +
        labs(title = "parameters output")

param_BOREALES <- mcmc_intervals(as.mcmc(model_BOREALES), pars = parameters) +
labs(title = "parameters output boreales")
param_TEMPEREES <- mcmc_intervals(as.mcmc(model_TEMPEREES), pars = parameters) +
labs(title = "parameters output temperees")

param_BOREALES
param_TEMPEREES
```

quantile(x,probs=c(.025,.975))

# Effet de tous les paramètres

## latitude

```{r}
data0 <- readRDS("data/full_data.rds") %>% 
    filter(essence %in% c("SAB", "ERE", "EPN", "EPB", "AUR", "ERP", "SAL", "PIG"))
data <- data0 %>% mutate(
    year_measured_sc = scale(year_measured)[,],
    latitude_sc = scale(latitude)[,],
    longitude_sc = scale(longitude)[,],
    epmatorg_sc = scale(epmatorg)[,],
    ph_humus_sc = scale(ph_humus)[,],
    tree_ba_sc = scale(tree_ba)[,],
    partial_logging_sc = scale(partial_logging)[,],
    logging_sc = scale(logging)[,],
    burn_sc = scale(burn)[,],
    outbreak_sc = scale(outbreak)[,]
)
```

```{r}
transform_p <- function(sp, x, var){
    model = get(paste0("model_", sp))
    return(inv.logit(
        as.numeric(model$BUGSoutput$mean[paste0("pa_",var)]) * x))
}

transform_lambda <- function(sp, x, var){
    model = get(paste0("model_", sp))
    return(exp(
        as.numeric(model$BUGSoutput$mean[paste0("nb_",var)]) * x))
}

link <- function(sps, x, param = "p", var, TRUE_x){
    df = data.frame()
    for (sp in sps){
        df <- rbind(df, data.frame(
                x = TRUE_x,
                result = get(paste0("transform_", param))(sp, x, var),
                essence = sp))
    }
    return(df)
}

plot_link <- function(sps, x, param = "p", var, TRUE_x){
    df = link(sps, x, param, var, TRUE_x)
    ggplot(df) +
        #geom_point(aes(x = x, y = result, color = essence)) +
        geom_line(aes(x = x, y = result, color = essence)) +
        labs(title = paste0(param,"(", var,")"),
            x = var,
            y = param)
}
```

```{r}
plot_link(c("BOREALES", "TEMPEREES"), data$latitude_sc, param = "p", var = "lat",
    TRUE_x = data$latitude) +
    theme(legend.position = "none") +
plot_link(c("BOREALES", "TEMPEREES"), data$latitude_sc, param = "lambda", var = "lat",
    TRUE_x = data$latitude)
```

## longitude

```{r}
plot_link(c("BOREALES", "TEMPEREES"), data$longitude_sc, param = "p", var = "lon",
    TRUE_x = data$longitude) +
    theme(legend.position = "none") +
plot_link(c("BOREALES", "TEMPEREES"), data$longitude_sc, param = "lambda", var = "lon",
    TRUE_x = data$longitude)
```

## epmatorg

```{r}
plot_link(c("BOREALES", "TEMPEREES"), data$epmatorg_sc, param = "p", var = "emo",
    TRUE_x = data$epmatorg) +
    theme(legend.position = "none") +
plot_link(c("BOREALES", "TEMPEREES"), data$epmatorg_sc, param = "lambda", var = "emo",
    TRUE_x = data$epmatorg)
```

# ph_humus

```{r}
plot_link_ph(c("BOREALES", "TEMPEREES"), data$ph_humus_sc, param = "p") +
    theme(legend.position = "none") +
plot_link_ph(c("BOREALES", "TEMPEREES"), data$ph_humus_sc, param = "lambda")
```

# tree_ba

```{r}
plot_link(c("BOREALES", "TEMPEREES"), data$tree_ba_sc, param = "p", var = "ba",
    TRUE_x = data$tree_ba) +
    theme(legend.position = "none") +
plot_link(c("BOREALES", "TEMPEREES"), data$tree_ba_sc, param = "lambda", var = "ba",
    TRUE_x = data$tree_ba)
```

# Perturbation

```{r}
plot_link_pert(c("BOREALES","TEMPEREES"), "pl",
    na.omit(data$partial_logging_sc), na.omit(data$partial_logging)) +
        theme(legend.position = "none") +
plot_link_pert(c("BOREALES","TEMPEREES"), "l",
    na.omit(data$logging_sc), na.omit(data$logging)) +
        theme(legend.position = "none") +
plot_link_pert(c("BOREALES","TEMPEREES"), "b",
    na.omit(data$burn_sc), na.omit(data$burn)) +
        theme(legend.position = "none") +
plot_link_pert(c("BOREALES","TEMPEREES"), "o",
    na.omit(data$outbreak_sc), na.omit(data$outbreak))
```

```{r}
plot_link_pert(c("BOREALES","TEMPEREES"), "pl",
    na.omit(data$partial_logging_sc), na.omit(data$partial_logging), "lambda") +
        theme(legend.position = "none") +
plot_link_pert(c("BOREALES","TEMPEREES"), "l",
    na.omit(data$logging_sc), na.omit(data$logging), "lambda") +
        theme(legend.position = "none") +
plot_link_pert(c("BOREALES","TEMPEREES"), "b",
    na.omit(data$burn_sc), na.omit(data$burn), "lambda") +
        theme(legend.position = "none") +
plot_link_pert(c("BOREALES","TEMPEREES"), "o",
    na.omit(data$outbreak_sc), na.omit(data$outbreak), "lambda")
```

# Comparaison des espèces Boréales et de la moyenne : BOREALES

- Boréales : SAB, ERE, EPN, EPB, AUR, ERP, SAL, PIG
Sapin Baumier, Erable à Epis, Erable Noir, Erable de Norbège, Aulne Rugueux,
Erable de Pennsylvanie, Saules, Pin gris

```{r}
load("output/BOREALES.RData")
load("output/SAB.RData")
load("output/ERE.RData")
load("output/EPN.RData")
load("output/EPB.RData")
load("output/AUR.RData")
load("output/ERP.RData")
load("output/SAL.RData")
load("output/PIG.RData")
```

## latitude

```{r}
plot_link(c("BOREALES", "SAB", "ERE", "EPN", "EPB", "AUR", "ERP", "SAL", "PIG"),
    data$latitude_sc, param = "p", var = "lat",
    TRUE_x = data$latitude) +
    theme(legend.position = "none") +
plot_link(c("BOREALES", "SAB", "ERE", "EPN", "EPB", "AUR", "ERP", "SAL", "PIG"),
    data$latitude_sc, param = "lambda", var = "lat",
    TRUE_x = data$latitude)
```

## longitude

```{r}
plot_link(c("BOREALES", "SAB", "ERE", "EPN", "EPB", "AUR", "ERP", "SAL", "PIG"),
    data$longitude_sc, param = "p", var = "lon",
    TRUE_x = data$longitude) +
    theme(legend.position = "none") +  
plot_link(c("BOREALES", "SAB", "ERE", "EPN", "EPB", "AUR", "ERP", "SAL", "PIG"),
    data$longitude_sc, param = "lambda", var = "lon",
    TRUE_x = data$longitude)
```

## epmatorg

```{r}
plot_link(c("BOREALES", "SAB", "ERE", "EPN", "EPB", "AUR", "ERP", "SAL", "PIG"),
    data$epmatorg_sc, param = "p", var = "emo",
    TRUE_x = data$epmatorg) +
    theme(legend.position = "none") +
plot_link(c("BOREALES", "SAB", "ERE", "EPN", "EPB", "AUR", "ERP", "SAL", "PIG"),
    data$epmatorg_sc, param = "lambda", var = "emo",
    TRUE_x = data$epmatorg)
```

## ph_humus

```{r}
plot_link_ph(c("BOREALES", "SAB", "ERE", "EPN", "EPB", "AUR", "ERP", "SAL", "PIG"),
    data$ph_humus_sc, param = "p") +
    theme(legend.position = "none") +
plot_link_ph(c("BOREALES", "SAB", "ERE", "EPN", "EPB", "AUR", "ERP", "SAL", "PIG"),
    data$ph_humus_sc, param = "lambda")
```

## Perturbation

```{r}
plot_link_pert(c("BOREALES", "SAB", "ERE", "EPN", "EPB", "AUR", "ERP", "SAL", "PIG"), "pl",
    na.omit(data$partial_logging_sc), na.omit(data$partial_logging)) +
        theme(legend.position = "none") +
plot_link_pert(c("BOREALES", "SAB", "ERE", "EPN", "EPB", "AUR", "ERP", "SAL", "PIG"), "l",
    na.omit(data$logging_sc), na.omit(data$logging)) +
        theme(legend.position = "none") +
plot_link_pert(c("BOREALES", "SAB", "ERE", "EPN", "EPB", "AUR", "ERP", "SAL", "PIG"), "b",
    na.omit(data$burn_sc), na.omit(data$burn)) +
        theme(legend.position = "none") +
plot_link_pert(c("BOREALES", "SAB", "ERE", "EPN", "EPB", "AUR", "ERP", "SAL", "PIG"), "o",
    na.omit(data$outbreak_sc), na.omit(data$outbreak))
```

# Comparaison des espèces Tempérées et de la moyenne : TEMPEREES

- Tempérées : BOP, ERR, ERS, BOJ, PET, PRP, SOA, THO
(Bouleau à papier, Erable Rouge, Erable à sucre, Bouleau jaune, Peuplier faux tremble,
Cerisier de Pennsylvanie, Sorbier d'amérique, Thuya occidental)

```{r}
load("output/TEMPEREES.RData")
load("output/BOP.RData")
load("output/ERR.RData")
load("output/ERS.RData")
load("output/BOJ.RData")
load("output/PET.RData")
load("output/PRP.RData")
load("output/SOA.RData")
load("output/THO.RData")
```

## latitude

```{r}
plot_link(c("TEMPEREES", "BOP", "ERR", "ERS", "BOJ", "PET", "PRP", "SOA", "THO"),
    data$latitude_sc, param = "p", var = "lat",
    TRUE_x = data$latitude) +
    theme(legend.position = "none") +
plot_link(c("TEMPEREES", "BOP", "ERR", "ERS", "BOJ", "PET", "PRP", "SOA", "THO"),
    data$latitude_sc, param = "lambda", var = "lat",
    TRUE_x = data$latitude)
```

## longitude

```{r}
plot_link(c("TEMPEREES", "BOP", "ERR", "ERS", "BOJ", "PET", "PRP", "SOA", "THO"),
    data$longitude_sc, param = "p", var = "lon",
    TRUE_x = data$longitude) +
    theme(legend.position = "none") +
plot_link(c("TEMPEREES", "BOP", "ERR", "ERS", "BOJ", "PET", "PRP", "SOA", "THO"),
    data$longitude_sc, param = "lambda", var = "lon",
    TRUE_x = data$longitude)
```

## epmatorg

```{r}
plot_link(c("TEMPEREES", "BOP", "ERR", "ERS", "BOJ", "PET", "PRP", "SOA", "THO"),
    data$epmatorg_sc, param = "p", var = "emo",
    TRUE_x = data$epmatorg) +
    theme(legend.position = "none") +
plot_link(c("TEMPEREES", "BOP", "ERR", "ERS", "BOJ", "PET", "PRP", "SOA", "THO"),
    data$epmatorg_sc, param = "lambda", var = "emo",
    TRUE_x = data$epmatorg)
```

## ph_humus

```{r}
plot_link_ph(c("TEMPEREES", "BOP", "ERR", "ERS", "BOJ", "PET", "PRP", "SOA", "THO"),
    data$ph_humus_sc, param = "p") +
    theme(legend.position = "none") +
plot_link_ph(c("TEMPEREES", "BOP", "ERR", "ERS", "BOJ", "PET", "PRP", "SOA", "THO"),
    data$ph_humus_sc, param = "lambda")
```

## Perturbation

```{r}
plot_link_pert(c("TEMPEREES", "BOP", "ERR", "ERS", "BOJ", "PET", "PRP", "SOA", "THO"), "pl",
    na.omit(data$partial_logging_sc), na.omit(data$partial_logging)) +
        theme(legend.position = "none") +
plot_link_pert(c("TEMPEREES", "BOP", "ERR", "ERS", "BOJ", "PET", "PRP", "SOA", "THO"), "l",
    na.omit(data$logging_sc), na.omit(data$logging)) +
        theme(legend.position = "none") +
plot_link_pert(c("TEMPEREES", "BOP", "ERR", "ERS", "BOJ", "PET", "PRP", "SOA", "THO"), "b",
    na.omit(data$burn_sc), na.omit(data$burn)) +
        theme(legend.position = "none") +
plot_link_pert(c("TEMPEREES", "BOP", "ERR", "ERS", "BOJ", "PET", "PRP", "SOA", "THO"), "o",
    na.omit(data$outbreak_sc), na.omit(data$outbreak))
```

```{r}
plot_link_pert(c("TEMPEREES", "BOP", "ERR", "ERS", "BOJ", "PET", "PRP", "SOA", "THO"), "pl",
    na.omit(data$partial_logging_sc), na.omit(data$partial_logging), "lambda") +
        theme(legend.position = "none") +
plot_link_pert(c("TEMPEREES", "BOP", "ERR", "ERS", "BOJ", "PET", "PRP", "SOA", "THO"), "l",
    na.omit(data$logging_sc), na.omit(data$logging), "lambda") +
        theme(legend.position = "none") +
plot_link_pert(c("TEMPEREES", "BOP", "ERR", "ERS", "BOJ", "PET", "PRP", "SOA", "THO"), "b",
    na.omit(data$burn_sc), na.omit(data$burn), "lambda") +
        theme(legend.position = "none") +
plot_link_pert(c("TEMPEREES", "BOP", "ERR", "ERS", "BOJ", "PET", "PRP", "SOA", "THO"), "o",
    na.omit(data$outbreak_sc), na.omit(data$outbreak), "lambda")
```