---
author : "Clementine"
date : "2023-03-18"
title : "Update"
output : pdf_document
---

```{r setup, include=FALSE}
knitr::opts_chunk$set(echo = FALSE, warning = FALSE, message = FALSE)
knitr::opts_knit$set(root.dir = "../../")
```

# Model

The model il as follow :

$$Presence = \mathcal{B}(p, 1)$$
$$Densite = \begin{cases}
0 & \text{if Presence = 0} \\
\mathcal{P}(lambda) & \text{if Presence = 1}
\end{cases}
$$

With :

$p = \\$
    $pa\_intercept + \\
    \textbf{variables spatio-temporelles} \\
    pa\_t * year + pa\_lat * latitude + pa\_lon * longitude \\
    \textbf{variable de sol} \\
    pa\_emo * epmatorg + pa\_ph * ph\_humus + \\
    \textbf{variable biotique} \\
    pa\_ba * total\_ba + pa\_sp * is\_species + \\
    \textbf{perturbation} \\
    is\_pl * (pa\_beta\_pl + pa\_TSD\_pl * TSpl + pa\_TSD2\_pl * TSpl^2) + \\
    is\_l * (pa\_beta\_l + pa\_TSD\_l * TSl + pa\_TSD2\_l * TSl^2) + \\
    is\_b * (pa\_beta\_b + pa\_TSD\_b * TSb + pa\_TSD2\_b * TSb^2) + \\
    is\_o * (pa\_beta\_o + pa\_TSD\_o * TSo + pa\_TSD2\_o * TSo^2)$


$lambda = \\$
    $nb\_intercept + \\
    \textbf{variables spatio-temporelles} \\
    nb\_t * year + nb\_lat * latitude + nb\_lon * longitude \\
    \textbf{variable de sol} \\
    nb\_emo * epmatorg + nb\_ph * ph\_humus + \\
    \textbf{variable biotique} \\
    nb\_ba * total\_ba + nb_sp * is\_species + \\
    \textbf{perturbation} \\
    is\_pl * (nb\_beta\_pl + nb\_TSD\_pl * TSpl + nb\_TSD2\_pl * TSpl^2) + \\
    is\_l * (nb\_beta\_l + nb\_TSD\_l * TSl + nb\_TSD2\_l * TSl^2) + \\
    is\_b * (nb\_beta\_b + nb\_TSD\_b * TSb + nb\_TSD2\_b * TSb^2) + \\
    is\_o * (nb\_beta\_o + nb\_TSD\_o * TSo + nb\_TSD2\_o * TSo^2)$

Tableau des paramètres (pour p avec le préfixe pa et pour lambda nb) :

| Paramètre        |Description (coefficient pour)     |
| :-------------: | -------------: |
| intercept       | Intercept  |
| t               | temps |
| lat             | latitude |
| lon             | longitude |
| interaction_lat_t | interaction entre la latitude et le temps |
| emo             | epaisseur matière organique |
| ph              | ph humus |
| ba              | total basal area |
| sp              | présence de l'espèce |
| beta         | perturbation |
| TSD et TSD2          | temps depuis la perturbation et son carré |
| is_pl, is_l, is_b, is_o | présence de la perturbation |
|pl | partial_logging |
|l | logging |
|b | burning |
|o | outbreak |


# Output Data

Tourné sur les espèces :

| code | nom | Zone (??)| Source |
| :-------------: | -------------: | -------------: | -------------: |
| AUR | Aulne Rugueux | Tempérée | |
| BOJ | Bouleau jaune | Tempérée | |
| BOP | Bouleau à papier | Boréale | Fischelli 2013 Tbl1|
| ERE | Erable à Epis | Tempérée | |
| ERS | Erable à sucre | Tempérée | Fischelli 2013 Tbl1|
| ERR | Erable rouge | Tempérée | Fischelli 2013 Tbl1|
| EPN | Epinette noire | Boréale | Fischelli 2013 Tbl1|
| EPB | Epinette Blanche | Boréale | |
| ERP | Erable de Pennsylvanie | Tempérée | |
| PIG | Pin gris | Boréale | |
| PET | Peuplier faux tremble | Boréale | Fischelli 2013 Tbl1|
| PRP | Cerisier de Pennsylvanie | Tempérée |
| SAL | Saule | Tempérée |
| SOA | Sorbier d'amérique | Tempérée |
| THO | Thuya occidental | Boréale |

Fischelli 2013 Tbl1 : We designated each tree species as 'temperate' or
'boreal' based on northern and southern range limits mapped by Little (1971).

Besoin de : vérifier les zones des espèces pour faire tourner un modèle boréale et tempérée.
Et confirmer les espèces choisies en général.

Je vais lire cet après-midi, ce qui va probablement m'aider un peu avec ça. 
Je vais aussi re-regarder ce que tu m'avais dit sur le sujet XD. 
Mais je t'envoie quand même ce que j'ai fait pour l'instant. Pour que tu vois 
ce que l'on obteient avec le modèle.

Info sur les espèces : https://aimfc.rncan.gc.ca/fr/arbres/fiche/16

```{r}
library(tidyverse)
library(bayesplot)
library(patchwork)
library(boot)
library(scales)
library(R2jags)
```

## Présence des espèces concidérees (au stade gaule)

```{r}
data <- readRDS("data/full_data.RDS")
tbl <- data %>% group_by(essence) %>% summarize(nb = sum(presence_gaule))

sp_type <- read.csv("Documentation/Tree_sp.csv")

full <- merge(tbl, sp_type)

ggplot(full %>% filter(nb >0)) +
geom_bar(aes(x = essence, y = nb), stat = "identity") +
theme(axis.text.x = element_text(angle = 90, hjust = 1)) +
labs(x = "Espèce", y = "Nombre d'individus")
```

## Figure des sorties pour 4 espèces : SAB, ERE, BOP, ERR

Moyenne et distribution des sorties pour les différents paramètres.
La forme des sorties : chaines de markov pour chaque paramètre.

```{r}
load("output/SAB.RData")
load("output/ERE.RData")
load("output/BOP.RData")
load("output/ERR.RData")
parameters = c(
    # Intercept
    "pa_intercept",
    "nb_intercept",
    # Spatial-temporal variables
    "pa_t", "pa_lat", "pa_lon", "pa_interaction_lat_t",
    "nb_t", "nb_lat", "nb_lon", "nb_interaction_lat_t",
    # Soil variables
    "pa_emo", "pa_ph",
    "nb_emo", "nb_ph",
    # Biotic variables
    "pa_ba", "pa_sp",
    "nb_ba", "nb_sp",
    # Perturbation
    "pa_beta_pl", "pa_TSD_pl", "pa_TSD2_pl",
    "pa_beta_l", "pa_TSD_l", "pa_TSD2_l",
    "pa_beta_b", "pa_TSD_b", "pa_TSD2_b",
    "pa_beta_o", "pa_TSD_o", "pa_TSD2_o",
    "nb_beta_pl", "nb_TSD_pl", "nb_TSD2_pl",
    "nb_beta_l", "nb_TSD_l", "nb_TSD2_l",
    "nb_beta_b", "nb_TSD_b", "nb_TSD2_b",
    "nb_beta_o", "nb_TSD_o", "nb_TSD2_o"
)
```

# Quick overview

## Les paramètres en sorties avec les intervalles de confiance à 95%

```{r}
param_SAB <- mcmc_intervals(as.mcmc(model_SAB), pars = parameters) +
labs(title = "parameters output Sapin Baumier (SAB)")
param_ERE <- mcmc_intervals(as.mcmc(model_ERE), pars = parameters) +
labs(title = "parameters output Erable à epis (ERE)")
param_BOP <- mcmc_intervals(as.mcmc(model_BOP), pars = parameters) +
labs(title = "parameters output Bouleau à papier (BOP)")
param_ERR <- mcmc_intervals(as.mcmc(model_ERR), pars = parameters) +
labs(title = "parameters output Erable rouge (ERR)")

param_SAB
param_ERE 
param_BOP
param_ERR
```

On a une mauvaise convergence pour les aramètres liés au temps depuis les 
perturbation de type burn. (due au faible nombre d'observation pour ce type de 
perturbation ~ 50)

## Les paramètres de sorties sans burn pour une meilleurs visualisation

```{r}
parameters_short = c(
    # Intercept
    "pa_intercept",
    "nb_intercept",
    # Spatial-temporal variables
    "pa_t", "pa_lat", "pa_lon", "pa_interaction_lat_t",
    "nb_t", "nb_lat", "nb_lon", "nb_interaction_lat_t",
    # Soil variables
    "pa_emo", "pa_ph",
    "nb_emo", "nb_ph",
    # Biotic variables
    "pa_ba", "pa_sp",
    "nb_ba", "nb_sp",
    # Perturbation
    "pa_beta_pl", "pa_TSD_pl", "pa_TSD2_pl",
    "pa_beta_l", "pa_TSD_l", "pa_TSD2_l",
    #"pa_beta_b", "pa_TSD_b", "pa_TSD2_b",
    "pa_beta_o", "pa_TSD_o", "pa_TSD2_o",
    "nb_beta_pl", "nb_TSD_pl", "nb_TSD2_pl",
    "nb_beta_l", "nb_TSD_l", "nb_TSD2_l",
    #"nb_beta_b", "nb_TSD_b", "nb_TSD2_b",
    "nb_beta_o", "nb_TSD_o", "nb_TSD2_o"
)
short_param_SAB <- mcmc_intervals(as.mcmc(model_SAB), pars = parameters_short) +
labs(title = "parameters output SAB")
short_param_ERE <- mcmc_intervals(as.mcmc(model_ERE), pars = parameters_short) +
labs(title = "parameters output ERE")
short_param_BOP <- mcmc_intervals(as.mcmc(model_BOP), pars = parameters_short) +
labs(title = "parameters output BOP")
short_param_ERR <- mcmc_intervals(as.mcmc(model_ERR), pars = parameters_short) +
labs(title = "parameters output ERR")

short_param_SAB
short_param_ERE
short_param_BOP
short_param_ERR
```

# Effets de certains paramètres sur la présence et l'abondance de quelques espèces

Utilisation des moyennes des sorties simplement donc là pas de prise en compte de l'incertitude.

Par contre comment prendre en compte le fait qu'on a scale les variables ?
Et rapport avec le log et logit aussi ?

J'ai utilisé la fonctin inv.logit, pour l'effet du ph par exemple (pour presence absence i.e. pa):
$inv.logit(pa\_ph * ph + pa\_ph2 * ph)$

Avec :

- pa_ph et pa_ph2 : la moyenne de la sortie du paramètre pour chaque
- Et comme ph j'utilise la variable scaled que j'ai utilisé dans la modélisation
Par contre dans le plot j'utilise la variable non scalée associée.

Légende à chaque fois :

- titre p(x) : effet de x sur la probabilité de présence
- titre lambda(x) : effet de x sur l'abondance
- avec x = ph, emo, lat, lon, t, ba, pl, l, b, o 
(ph, epaisseur matière organique, latitude, longitude, temps, basal area,
partial logging, logging, burn, outbreak)

```{r}
transform_p <- function(sp, x, var){
    model = get(paste0("model_", sp))
    return(inv.logit(
        as.numeric(model$BUGSoutput$mean[paste0("pa_",var)]) * x))
}

transform_lambda <- function(sp, x, var){
    model = get(paste0("model_", sp))
    return(exp(
        as.numeric(model$BUGSoutput$mean[paste0("nb_",var)]) * x))
}

link <- function(sps, x, param = "p", var, TRUE_x){
    df = data.frame()
    for (sp in sps){
        df <- rbind(df, data.frame(
                x = TRUE_x,
                result = get(paste0("transform_", param))(sp, x, var),
                essence = sp))
    }
    return(df)
}

plot_link <- function(sps, x, param = "p", var, TRUE_x){
    df = link(sps, x, param, var, TRUE_x)
    ggplot(df) +
        #geom_point(aes(x = x, y = result, color = essence)) +
        geom_line(aes(x = x, y = result, color = essence)) +
        labs(title = paste0(param,"(", var,")"),
            x = var,
            y = param)
}
```

## Effet des perturbation et du temps depuis la perturbation

$inv.logit(pa\_beta + pa\_TSD * TSD + pa\_TSD2 * TSD^2)$

TSD : time since disturbance

pa_beta, pa_TSD, pa_TSD2 : les paramètres de la modélisation

pareil avec : nb_beta, nb_TSD, nb_TSD2

```{r}
data0 <- readRDS("data/full_data.rds") %>% filter(essence == "ERR")
data <- data0 %>% mutate(
    year_measured_sc = scale(year_measured)[,],
    latitude_sc = scale(latitude)[,],
    longitude_sc = scale(longitude)[,],
    epmatorg_sc = scale(epmatorg)[,],
    ph_humus_sc = scale(ph_humus)[,],
    tree_ba_sc = scale(tree_ba)[,],
    partial_logging_sc = scale(partial_logging)[,],
    logging_sc = scale(logging)[,],
    burn_sc = scale(burn)[,],
    outbreak_sc = scale(outbreak)[,]
)

transform_pert_p <- function(sp, perturb, t){
    model = get(paste0("model_", sp))
    return(inv.logit(
        as.numeric(model$BUGSoutput$mean[paste0("pa_beta_", perturb)]) +
        as.numeric(model$BUGSoutput$mean[paste0("pa_TSD_", perturb)]) * t +
        as.numeric(model$BUGSoutput$mean[paste0("pa_TSD2_", perturb)]) * t ^ 2))
}

transform_pert_lambda <- function(sp, perturb, t){
    model = get(paste0("model_", sp))
    return(exp(
        as.numeric(model$BUGSoutput$mean[paste0("nb_beta_", perturb)]) +
        as.numeric(model$BUGSoutput$mean[paste0("nb_TSD_", perturb)]) * t +
        as.numeric(model$BUGSoutput$mean[paste0("nb_TSD2_", perturb)]) * t ^ 2))
}

link_pert <- function(sps, perturb, t, param = "p", True_t){
    df = data.frame()
    for (sp in sps){
        df <- rbind(df, data.frame(
                time = True_t,
                result = get(paste0("transform_pert_", param))(sp, perturb, t), 
                essence = sp))
    }
    return(df)
}

plot_link_pert <- function(sps, perturb, t, True_t, param = "p"){
    df = link_pert(sps, perturb, t, param, True_t)
    ggplot(df) +
        #geom_point(aes(x = time, y = result, color = essence)) +
        geom_line(aes(x = time, y = result, color = essence)) +
        labs(title = paste0(param, "(", perturb, ")"),
            x = "Time since perturbation", 
            y = param)
}
```

### sur la presence

```{r}
plot_link_pert(c("SAB", "ERE", "BOP", "ERR"), "pl",
    na.omit(data$partial_logging_sc), na.omit(data$partial_logging)) +
        theme(legend.position = "none") +
        ylim(0,1)+
plot_link_pert(c("SAB", "ERE", "BOP", "ERR"), "l",
    na.omit(data$logging_sc), na.omit(data$logging)) +
        theme(legend.position = "none") +
        ylim(0,1)+
plot_link_pert(c("SAB", "ERE", "BOP", "ERR"), "b",
    na.omit(data$burn_sc), na.omit(data$burn)) +
        theme(legend.position = "none") +
        ylim(0,1)+ 
plot_link_pert(c("SAB", "ERE", "BOP", "ERR"), "o",
    na.omit(data$outbreak_sc), na.omit(data$outbreak))+
        ylim(0,1)
```

### sur la densité

```{r}
plot_link_pert(c("SAB", "ERE", "BOP", "ERR"), "pl",
na.omit(data$partial_logging_sc), na.omit(data$partial_logging), "lambda") +
        theme(legend.position = "none") +
plot_link_pert(c("SAB", "ERE", "BOP", "ERR"), "l",
na.omit(data$logging_sc), na.omit(data$logging), "lambda") +
        theme(legend.position = "none") +
plot_link_pert(c("SAB", "ERE", "BOP", "ERR"), "b",
na.omit(data$burn_sc), na.omit(data$burn), "lambda") +
        theme(legend.position = "none") +
    scale_y_continuous(trans= "log", label = scientific_format(digits = 1))+
plot_link_pert(c("SAB", "ERE", "BOP", "ERR"), "o",
na.omit(data$outbreak_sc), na.omit(data$outbreak), "lambda") +
    scale_y_continuous(trans = "log", label = scientific_format(digits = 1))
```

## Effet du ph

```{r}
transform_ph_p <- function(sp, ph){
    model = get(paste0("model_", sp))
    return(inv.logit(
        as.numeric(model$BUGSoutput$mean$pa_ph) * ph +
        as.numeric(model$BUGSoutput$mean$pa_ph2) * ph ^ 2))
}

transform_ph_lambda <- function(sp, ph){
    model = get(paste0("model_", sp))
    return(exp(
        as.numeric(model$BUGSoutput$mean$nb_ph) * ph +
        as.numeric(model$BUGSoutput$mean$nb_ph2) * ph ^ 2))
}

link_ph <- function(sps, ph, param = "p"){
    df = data.frame()
    for (sp in sps){
        df <- rbind(df, data.frame(
                ph = data$ph_humus, 
                result = get(paste0("transform_ph_", param))(sp, ph),
                essence = sp))
    }
    return(df)
}

plot_link_ph <- function(sps, ph, param = "p"){
    df = link_ph(sps, ph, param)
    ggplot(df) +
        #geom_point(aes(x = ph, y = result, color = essence)) +
        geom_line(aes(x = ph, y = result, color = essence)) +
        labs(title = paste0(param, "(ph)"),
            x = "ph",
            y = "param")
}
```

```{r}
plot_link_ph(c("SAB", "ERE", "BOP", "ERR"), data$ph_humus_sc) +
        theme(legend.position = "none") +
        ylim(0,1) +
plot_link_ph(c("SAB", "ERE", "BOP", "ERR"), data$ph_humus_sc, param = "lambda")
```


## basal area (ba)

```{r}
plot_link(c("SAB", "ERE", "BOP", "ERR"), data$tree_ba_sc,
     var = "ba", TRUE_x = data$tree_ba) +
        theme(legend.position = "none") +
        ylim(0,1) +
plot_link(c("SAB", "ERE", "BOP", "ERR"), data$tree_ba_sc,
    param = "lambda", var = "ba", TRUE_x = data$tree_ba)
```

## temps

```{r}
plot_link(c("SAB", "ERE", "BOP", "ERR"), data$year_measured_sc,
    var = "t", TRUE_x = data$year_measured) +
        theme(legend.position = "none") +
        ylim(0,1) +
plot_link(c("SAB", "ERE", "BOP", "ERR"), data$year_measured_sc,
    param = "lambda", var = "t", TRUE_x = data$year_measured)
```

Question à moi même :
Pourquoi l'effet du temps est positif sur SAB ?

## interaction latitude temps Euh pour l'instant cette partie c'est n'importe quoi, j'y reviendrai

```{r}
a <- model_SAB$BUGSoutput$mean$pa_interaction_lat_t * data$year_measured_sc * data$latitude_sc
b <- data.frame(int = a, t = data$year_measured, lat = data$latitude)
ggplot(b) +
 geom_point(aes(x = t, y = lat, color = int))
```

# Espèce boréales et tempérées

En haut il y a les espèces : SAB, EPN, EPB, PIG (Boréales) et en bas les espèces : ERS, ERR, BOJ (Tempérées)

```{r}
load("output/SAB.RData")
load("output/EPN.RData")
load("output/EPB.RData")
load("output/PIG.RData")

load("output/ERS.RData")
load("output/ERR.RData")
load("output/BOJ.RData")
```

# latitude

```{r}
plot_link(c("SAB", "EPN", "EPB", "PIG"), data$latitude_sc,
     var = "lat", TRUE_x = data$latitude) +
        theme(legend.position = "none") +
        ylim(0,1)+
plot_link(c("SAB", "EPN", "EPB", "PIG"), data$latitude_sc,
    param = "lambda", var = "lat", TRUE_x = data$latitude) +
plot_link(c("ERS","ERR","BOJ"), data$latitude_sc,
     var = "lat", TRUE_x = data$latitude) +
        theme(legend.position = "none") +
        ylim(0,1)+
plot_link(c("ERS","ERR","BOJ"), data$latitude_sc,
    param = "lambda", var = "lat", TRUE_x = data$latitude)
```

# longitude

```{r}
plot_link(c("SAB", "EPN", "EPB", "PIG"), data$longitude_sc,
     var = "lon", TRUE_x = data$longitude) +
        theme(legend.position = "none") +
        ylim(0,1)+
plot_link(c("SAB", "EPN", "EPB", "PIG"), data$longitude_sc,
    param = "lambda", var = "lon", TRUE_x = data$longitude) +
plot_link(c("ERS","ERR","BOJ"), data$longitude_sc,
     var = "lon", TRUE_x = data$longitude) +
        theme(legend.position = "none") +
        ylim(0,1)+
plot_link(c("ERS","ERR","BOJ"), data$longitude_sc,
    param = "lambda", var = "lon", TRUE_x = data$longitude)
```

# ph_humus

```{r}
plot_link_ph(c("SAB", "EPN", "EPB", "PIG"), data$ph_humus_sc) +
        theme(legend.position = "none") +
        ylim(0,1)+
plot_link_ph(c("SAB", "EPN", "EPB", "PIG"), data$ph_humus_sc, param = "lambda") +
plot_link_ph(c("ERS","ERR","BOJ"), data$ph_humus_sc) +
        theme(legend.position = "none") +
        ylim(0,1)+
plot_link_ph(c("ERS","ERR","BOJ"), data$ph_humus_sc, param = "lambda")
```

# epmatorg

```{r}
plot_link(c("SAB", "EPN", "EPB", "PIG"), data$epmatorg_sc,
     var = "emo", TRUE_x = data$epmatorg) +
        theme(legend.position = "none") +
        ylim(0,1) +
plot_link(c("SAB", "EPN", "EPB", "PIG"), data$epmatorg_sc,
    param = "lambda", var = "emo", TRUE_x = data$epmatorg) +
plot_link(c("ERS","ERR","BOJ"), data$epmatorg_sc,
     var = "emo", TRUE_x = data$epmatorg) +
        theme(legend.position = "none") +
        ylim(0,1) +
plot_link(c("ERS","ERR","BOJ"), data$epmatorg_sc,
    param = "lambda", var = "emo", TRUE_x = data$epmatorg)
```

# Perturbation
    
```{r}
plot_link_pert(c("SAB", "EPN", "EPB", "BOP", "PIG"), "pl", data$partial_logging_sc, data$partial_logging) +
    ylim(0,1)+
    theme(legend.position = "none") +
plot_link_pert(c("SAB", "EPN", "EPB", "BOP", "PIG"), "l", data$logging_sc, data$logging) +
    ylim(0,1)+
plot_link_pert(c("ERS","ERR","BOJ"), "pl", data$partial_logging_sc, data$partial_logging) +
    ylim(0,1) +
    theme(legend.position = "none") +
plot_link_pert(c("ERS","ERR","BOJ"), "l", data$logging_sc, data$logging) +
    ylim(0,1)
```

# Next

- [ ] Run un modèle avec les espèces boréales et un avec les espèces tempérées 
(choisir ls espèces)
- [x] Effet aléatoire de la placette
- [x] Faire tourner sur les autres espèces
- [x] ajouter ph2
- [x] comprendre le lien avec les logit pour pouvoir interpreter et 
faire des prédictions
- [X] Comprendre le lien avec les scales et comment revenir au lien entre temps
et proba sans (pareil pour le ph) Est ce que c'est possible ?
Je pense que c'est ce que j'ai fait mais je ne suis pas certaine A VERIF, DISCUTER
- [x] I faut vraiment que je clean mes codes et que je fasse un dossier propre

# Dans l'analyse

- [x] Faire les graphes pour les espèces boréales et tempérées
- [ ] Vérifier les convergences pour les 18 sorties
- [ ] Regarder les paramètres qui ont moins bien converger (ex : burn)
Est ce que c'est parce que les données sont plus faibles ? Verifier
- [ ] Verifier comment on code une interaction ! (pour latitude:temps)
- [x] Ajouter les noms des espèces
- [ ] Verifier les classifications des espèces en boréales et tempérées
- [ ] Regarder si on peut extraire les coupes avec protection de la 
regenerations des autres coupes totales (nb à vérifier >50 c'est juste et >100 
c'est ok)
- [ ] Je pourrais tester un modèle avec que les perturbations 
(comparer deviance et DIC) selection de modele

# A faire

- [ ] Mail priors

# Reflexion

si on veut ajouter des perturbations il faudrait élargir la zone 
(parce que là elles sont rares ici). Mais ça tourne bien.

